【裁判字號】    89,訴,2510
【裁判日期】    900329
【裁判案由】    毒品危害防制條例
【裁判全文】
臺灣高雄地方法院刑事判決                        八十九年度訴字第二五一號
    公  訴  人  臺灣高雄地方法院檢察署檢察官
    被      告  甲○○
右列被告因違反毒品危害防制條例案件，經檢察官提起公訴（八十九年度毒偵字第六
五七六號），本院判決如左：
    主  文
甲○○連續施用第一級毒品，處有期徒刑捌月，又施用第二級毒品，處有期徒刑月
，應執行有期徒刑拾月。
    事  實
一、甲○○前因施用毒品案件，經強制戒治期滿後，由臺灣高雄地方法院檢察署檢察
    官於八十八年十二月二十四日以八十八年度戒毒偵字第四五二號為不起訴處分確
    定。詎不知省悔，基於施用第一級毒品之概括犯意，自八十八年十二月下旬起至
    八十九年七月二十七日上午止，連續在高雄縣岡山鎮○○○路三二一巷二弄二三
    號其住處及高雄縣岡山鎮岡山國中操場等處，以將第一級毒品海洛因摻入香煙內
    吸食之方式，施用第一級毒品海洛因多次。又基於施用第二級毒品安非他命之犯
    意，於八十九年七月二十七日十五時起回溯二十四小時內某時，在不詳地點施用
    第二級毒品安非他命。嗣於八十九年七月二十七日十五時許，在高雄縣岡山鎮○
    ○村○○路上為警查獲，經採驗尿液結果呈嗎啡及甲基安非他命陽性反應，並扣
    得注射針筒乙支。
二、案經高雄縣警察局岡山分局移送臺灣高雄地方法院檢察署檢察官偵查起訴。
    理  由
一、訊據被告甲○○對於在右揭時、地施用第一級毒品多次之犯行供認不諱，且被告
    於八十九年七月二十七日為警查獲所採集之尿液經送檢驗結果，呈現嗎啡陽性反
    應，有高雄縣政府衛生局煙毒尿液檢驗成績書一份附卷可稽，而海洛因經施用入
    人體，平均約二十六小時內由其尿液中可驗出嗎啡陽性反應，此經行政院衛生署
    藥物食品檢驗局八十一年九月八日（八一）藥檢壹字第八一一四八八五號函示明
    確，足徵此部分被告自白核與事實相符，堪予採憑。另訊之被告矢口否認有上開
    施用第二級毒品安非他命之犯行，辯稱：伊並沒有吸食安非他命云云。然查：被
    告同次經警查獲所採驗尿液結果，亦確呈甲基安非他命陽性反應，業有前揭尿液
    檢驗成績書一份附卷可稽，而甲基安非他命經口服投與後，約百分之七十於二十
    四小時內可自尿液中排出，又其尿液內含甲基安非他命成分之檢出，與投與甲基
    安非他命的量、個人體質、檢驗儀器之精密度有關，通常採尿化驗是否呈陽性反
    應，應以投與後二十四小時內所採者為宜，此有行政院衛生署藥物食品檢驗局（
    八０）藥檢壹字第四五二九號函可佐，綜上，足證被告確有於為警採尿查獲之八
    十九年七月二十七日回溯二十四小時內某時在不詳地點施用第二級毒品安非他命
    之事實，其空言辯解無可採憑，被告施用第二級毒品安非他命之犯行，亦堪認定
    。而被告前曾因施用毒品案件，經強制戒治期滿後，由臺灣高雄地方法院檢察署
    檢察官於八十八年十二月二十四日以八十八年度戒毒偵字第四五二號不起訴處分
    確定之事實，有該不起訴處分書及該署刑案資料查註紀錄表在卷可參。事證明確
    ，被告連續施用第一級毒品及施用第二級毒品等犯行，均堪認定。
二、核被告所為，係犯毒品危害防制條例第十條第一項之施用第一級毒品，及同條第
    二項之施用第二級毒品罪。被告多次施用第一級毒品海洛因之犯行，時間緊接，
    犯罪構成要件相同，顯係基於概括犯意反覆為之，應依連續犯規定論以一罪並加
    重其刑。被告多次持有第一級毒品及一次持有第二級毒品並進而施用，持有之低
    度行為應為施用之高度行為所吸收，均不另論罪。其所犯上開二罪間，犯意各別
    ，行為互殊，應予分論併罰。爰審酌被告前已依毒品危害防制條例裁定送觀察勒
    戒、強制戒治期滿，並由檢察官為不起訴處分確定後，仍無悔意，再度施用第一
    、二級毒品自戕身心，惟念其施用情節尚非重大，犯後坦認部分犯行，態度尚稱
    良好等情，量處如主文所示之刑，並定其應執行刑，以資懲儆。另該扣案之注射
    針筒一支，並非被告用以施用毒品之工具，又被告係以將第一級毒品海洛因滲入
    香煙內吸食之方式，施用第一級毒品海洛因等情，均據被告於警訊及本院審理中
    供述明確在卷，本院復查無其他積極證據可證該注射針筒係被告施用毒品供犯罪
    所用之物；且經本院依職權送請高雄醫學大學附設中和紀念醫院檢驗之結果，未
    發現有殘留第一級毒品海洛因、第二級毒品甲基安非他命之陽性反應，有該院八
    十九年十一月十四日檢驗報告一紙（報告編號：Ｂ－八九－一０二一號）存卷可
    佐，亦非屬毒品危害防制條例第十八條第一項與毒品密合不可分離、應視為毒品
    沒收銷燬之物，本院自無從宣告沒收，附此敘明。
三、公訴意旨另以：被告甲○○前因施用毒品案件，經強制戒治期滿後，由臺灣高雄
    地方法院檢察署檢察官於八十八年十二月二十四日以八十八年度戒毒偵字第四五
    二號為不起訴處分確定。嗣基於施用第二級毒品之概括犯意，自八十八年十二月
    下旬起至八十九年七月二十六日止，連續在不詳地點及高雄縣岡山鎮岡山國中操
    場等處，施用第二級毒品安非他命多次。嗣於八十九年七月二十七日十五時許，
    在高雄縣岡山鎮○○村○○路上為警查獲，經採驗尿液結果呈甲基安非他命陽性
    反應，故認被告此部分亦涉犯毒品危害防制條例第十條第二項之罪嫌云云。然按
    犯罪事實應依證據認定之，無證據不得推定其犯罪事實；又不能證明被告犯罪者
    ，應諭知無罪之判決，刑事訴訟法第一百五十四條、第三百零一條第一項前段分
    別定有明文。經查：公訴人認被告涉有上開連續施用第二級毒品安非他命之犯嫌
    ，無非以被告有呈現甲基安非他命陽性反應之前開尿液檢驗結果為論據，然公訴
    人所指被告連續施用第二級毒品安非他命之犯嫌，業據被告於九十年三月十五日
    本院審理中堅詞加以否認，而前開尿液檢驗報告結果亦僅能證明被告有於為警查
    獲採尿之八十九年七月二十七日十五時起回溯二十四小時內某時有施用第二級毒
    品安非他命一次之事實，並無法佐證其餘施用第二級毒品之犯行。此外，復查無
    其他積極證據足認被告有此部分連續施用第二級毒品安非他命之犯行存在，參照
    前開說明，尚難遽此為不利被告之認定，惟公訴人既認此部分與前揭論罪部分，
    有裁判上一罪之關係，爰不另為無罪之諭知，併此敘明。
據上論斷，應依刑事訴訟法第二百九十九條第一項前段，毒品危害防制條例第十條第
一項、第二項，刑法第十一條前段、第五十六條、第五十一條第五款，判決如主文。
本案經檢察官陳碧霞到庭執行職務。
中    華    民    國     九十       年      三      月      二十九      日
                                臺灣高雄地方法院刑事第六庭
                                    審判長法  官    趙家光
                                          法  官    洪榮家
                                          法  官    林韋岑
右正本證明與原本無異。
如不服本判決，應於判決送達後十日內，向本院提出上訴狀。
                                          書記官    董明惠
中    華    民    國      九十      年      三      月      二十九      日
附錄本案論罪科刑法條
毒品危害防制條例第十條：
施用第一級毒品者，處六月以上五年以下有期徒刑。
施用第二級毒品者，處三年以下有期徒刑。


司法院資訊處製作；財團法人民間司法改革基金會備份。
